# 融资费用资本化问题

提问人：MPACC10 时间：2017-12-25 19:50:26
请教陈版主： 我司因资金融通需要向甲方（非金融机构牌照持有方）借入专门借款 10 亿元，年利率12%，借款期限 3 年，取得甲方开具的资金占用费增值税发票，乙方（非金融机构牌照方）协助我司与甲方完成该笔融资，我司需按照融资额支付3%的咨询费，取得乙方开具的财务咨询或者财务顾问费专票，另我司因该笔融资业务发生的直接可归属的费用 10 万元。 请问一：我司支付的3%的咨询费是否可以资本化（若满足资本化条件为条件为前面2.5年，后面0.5年已经转固），二：待摊费用分摊是否准确？ 我的理解一：虽然我司因向不符合贷款通则等相关主体融入资金且实际利率高于同期银行贷款利率，但是只要我司能证明3%的费用是因该笔融资发生的新增费用(如相关合同注明），即使我方支付的款项受让方是乙方（而与甲，乙方是否有相关牌照金融机构无关），也可以按照摊余成本计算符合资本资本化金额（前面2.5年），最后0.5年费用化。 二：实际利率金融为未来三年本金利息支出按照实际利率折现+10万元+10亿*3%等于 10 亿元，求得实际利率，虽然我司取得类似财物顾问费专票，但是该进项税额不能抵扣，故在计算实际利率时未考虑进项。 不知上面理解是否准确与否？谢谢

回答人：chenyiwei
1 、理论上此类借款费用资本化的条件与一般金融机构借款是一致的。 2 、咨询费可以借记“长期借款——利息调整”并在借款期限内摊销（应使用实际利率法），其摊销额构成利息支出的一部分，与利息支出的其他部分一并考虑资本化问题。

提问人：苹果宝贝 007 时间：2017-12-26 19:23:15
此类借款支出，是否应按照类似专门借款管理才能资本化？比如设立专户，专户支出必须用于项目支出？

回答人：chenyiwei
是。

提问人：MPACC10 时间：2017-12-29 15:17:24
谢谢陈版。 另外请问下如我司通过合伙企业的形式融资，合伙企业我司是有限合伙人，某信托是有限合伙人，某资产管理公司是普通合伙人，约定合伙企业募集的资金（包括我司投入小部分资金加信托募集款）投入我司，对于信托募集的资金我司按照10%的年化支付，资产管理公司按照信托募集的资金年化3%收取管理费，我司作为劣后级兜底对于上诉两项固定回报，本息支付顺序为我司到合伙企业到信托及资产管理人，我司承担合伙企业扣除GP管理费用后其他日常费用（可有劣后级推出）。请问我司每年支付的资产管理公司是计入财务费用（不符合资本化条件）还是管理费用？ 我的理解首先将要将未来几年的合伙企业管理费用及利息折算求得实际利率，然后按照摊余成本摊销并且全部计入财务费用（若不符合资本化条件），即每年支付的合伙企业管理费根据实质重于形式，也因计入财务费用，而不能因为是GP的管理费用计入管理费用。在计算实际利率时未考虑合伙企业其他日常费用，因为该项支付未来具有较大的不确定性且金额不大，所有不予考虑。

回答人：chenyiwei
基本赞同你的理解，这些支出均为本企业融资目的发生，应计入财务费用。